# 子公司注销母公司合并报表的编制

提问人：mia_philis 时间：2017-12-21 23:01:53
业务背景：A100%控股B公司，B公司因资质问题故于 2017 年 3 月注销。A还有一家全资子公司C。 账务处理： 1 、截止到 2017 年 3 月末，B公司股本 500 万元，盈余公积 400 万元，未分配利润 600 万元。 B公司将计提的盈余公积转回未分配利润，合计 1000 万元，用于分配股利给A公司。 股本 500 万元，作为返还投资给A公司。也就是最后A公司一共收到 1500 万元的银行存款。 2 、A公司持有的B公司长期股权投资账面价值 1400 万元，剩余的 900 万元系 2016 年 1 月收购10%少数股权形成的溢价；但是收购当时B公司10%净资产的金额为 899 万元，收购少数股权当年合并报表时形成了 1 万元的资本公积。 3 、A公司收到B公司 1500 万元的银行存款， 500 万元冲减长投， 900 万元冲减长投，剩余 100 万元形成投资收益。 问题： 1 、A、B公司上述账务处理是否正确？ 2 、A公司在编制 2017 年度合并报表时，前期形成的 1 万元资本公积如何处理？ 请教各位大神！！！@chenyiwei

回答人：chenyiwei
1 、A的个别报表层面的处理如你所述。 2 、A的合并报表层面，前期收购少数股权形成的 1 万元资本公积仍应继续体现在合并报表中，抵销分录为：借：投资收益，贷：资本公积。该笔抵销分录以后需要延续编制，但以后年度借方项目改为年初未分配利润。